【裁判字號】    90,易,1048
【裁判日期】    901004
【裁判案由】    恐嚇
【裁判全文】
臺灣彰化地方法院刑事判決                          九十年度易字第一四八號
    公  訴  人  臺灣彰化地方法院檢察署檢察官
    被      告  丁○○
右列被告因恐嚇案件，經檢察官聲請簡易判決處刑（九十年度偵字第一九四二號），
本院認應適用通常程序審判，判決如左：
        主  文
丁○○以加害身體之事，恐嚇他人致生危害於安全，處拘役參拾日，如易科罰金，以
參佰元折算壹日。緩刑貳年。
        事  實
一、丁○○因乙○積欠債務未還，竟基於恐嚇之犯意，於民國八十七年一月二十六日
    二十時二十五分許，攜帶菜刀一把（未扣案），前往彰化縣芬園鄉○○村○○街
    一一二號乙○之父丙○○住處，持該菜刀在丙○○及甲○○面前揮舞，恫稱：欲
    砍乙○一隻右手，要把乙○剁得爛爛的等語，以此加害身體之事恐嚇乙○，由甲○○於同年四月間某日轉知乙○，使乙○心生畏懼，致生危害於乙○安全。
二、案經臺灣彰化地方法院檢察署檢察官自動檢舉偵查後聲請簡易判決處刑，由本院
    改依通常程序審理。
        理  由
一、訊據被告丁○○固坦承有於右揭時點前往被害人乙○住處，且遇見被害人之父丙○○及被害人之妹甲○○之事實，惟矢口否認涉有恐嚇犯行，辯稱：當天未遇乙○即馬上離開，並無持菜刀前往，亦無出言恐嚇云云。經查，本案曾經丙○○訴
    由彰化縣警察局彰化分局報告臺灣彰化地方法院檢察署偵查，由該署檢察官以八
    十七年偵字第四六○七號就被告於八十七年二月間恐嚇乙○部分起訴，並經本院
    就該部分犯行以八十七年易字第一二六八號判處有期徒刑四月，嗣經臺灣高等法
    院臺中分院於八十七年十二月三十一日以八十七年上易字第二九四七號改判被告
    無罪確定，公訴人乃就被告八十七年一月二十六日之恐嚇犯行另行起訴，合先敘
    明。經本院調閱前開案卷結果，右揭犯罪事實，業據被害人乙○於本院八十七年
    易字第一二六八號案件調查時指述甚詳，並經證人丙○○及甲○○迭於該案警訊
    、偵審中及本案本院調查時證述屬實，且被害人乙○與證人丙○○、甲○○三人
    間之陳述均互核相符，參以被告於警訊中一度否認證人丙○○當日有在現場等情
    （見彰化縣警察局彰化分局八十七年三月七日警訊筆錄第二頁），顯係畏罪情虛
  ，堪認被告在未遇乙○氣憤下，對丙○○、甲○○為加害乙○身體之恐嚇行為，
    並由甲○○轉知乙○等情，被告丁○○前揭所辯，顯係事後卸責之詞，委不足採
    。事證明確，被告犯行，足堪認定。
二、核被告丁○○所為，係犯刑法第三百零五條之恐嚇危害安全罪。爰審酌被告丁○○持刀恐嚇，惡性非淺，惟因被害人積欠大筆債務且遇農曆年節而為此犯行，情
    急失慮，尚堪諒解，暨考量其犯罪之目的、手段、所生損害及犯後態度等一切情
    狀，量處如主文所示之刑，並諭知易科罰金之折算標準，以資懲儆。被告持以恐
    嚇之菜刀一把，未據扣案，復無證據證明係被告所有，爰不為沒收之諭知，附此
    敘明。查被告前未曾受有期徒刑以上刑之宣告，此有臺灣彰化地方法院檢察署刑
    案資料查註紀錄表、臺灣高等法院被告全國前案紀錄表在卷可稽，其經此偵審程
    序，應知警惕而無再犯之虞，所宣告之刑，本院認以暫不執行為適當，併宣告緩
    刑二年，以勵自新。
據上論斷，應依刑事訴訟法第四百五十二條、第二百九十九條第一項前段，刑法第三
百零五條、第四十一條第一項、第七十四條第一款，罰金罰鍰提高標準條例第一條前
段、第二條，判決如主文。
本案經檢察官詹昭書到庭執行職務。
中    華    民    國      九十      年       十       月       四       日
                                 臺灣彰化地方法院刑事第二庭
                                     審判長法官  林  欽  章
                                     法      官  石  馨  文
                                     法      官  秦  慧  君
右正本證明與原本無異。
如不服本判決，應於判決送達後十日內向本院提出上訴狀( 須附繕本 )。
告訴人或被害人對於判決如有不服具備理由請求檢察官上訴者，其上訴期間之計算係
以檢察官收受判決正本之日期為準。
                                    法院書記官   楊  年  雄
中    華    民    國      九十      年       十       月       八       日
刑法第三百零五條
以加害生命、身體、自由、名譽、財產之事恐嚇他人，致生危害於安全者，處二年以
下有期徒刑、拘役或三百元以下罰金。


司法院資訊處製作；財團法人民間司法改革基金會備份。
